# 请教陈版，无偿划转股权的账务处理

提问人：jandanai 时间：2014-01-29 15:33:43
国有企业A，投资有一个全资子公司B，同时B又投资有一个全资子公司C。现在集团整合，A的上级企业将B对C的股权全部无偿划给A，即，C由B的全资子公司变更为A的全资子公司。请教账务处理： 1 、A方面，增加长期投权投资C，减少长期投权投资B。金额以无偿划转时B对C投资的账面价值来定。请问：此时的账面价值，是成本法核算下（B对C按成本法核算）的长期投资账面价值，还是按权益法核算下的价值（即C的净资产）？哪果按后者，C的净资产为负的情况，是否不进行账务处理？ 2 、B方面，减少长期投资C，同时冲减资本公积，不足冲减部分冲留存收益。请问：（ 1 ）金额方面同 1 问，是成本法下的长期投权投资账面价值，还是C的净资产？（ 2 ）实际情况是，B除了实收资本外，只有未分配利润，且为负，是继续冲未分配利润，使未分配利润负数继续增大吗？ 谢谢了！祝大春节快乐！

回答人：chenyiwei
建议按照B对C的成本法下长期股权投资账面价值作为双方进行划转账务处理的基础，即：A公司按照该金额借记“长期股权投资——C”，贷记“长期股权投资——B”；B公司按照该金额借记资本公积（如不足冲减则依次冲减盈余公积和未分配利润），贷记“长期股权投资——C”。如果B没有资本公积、盈余公积且未分配利润为负数，则该未分配利润的负数余额将进一步扩大。

提问人：caoyunshan 时间：2014-02-11 09:37:10
请教陈版，B公司按照该金额借记资本公积（如不足冲减则依次冲减盈余公积和未分配利润），贷记“长期股权投资——C”，借记资本公积依据是哪个规定？谢谢！

回答人：chenyiwei
这是一种习惯做法，即视作子公司以非货币资产对母公司进行权益分配。也在一定程度上参考了原制度下企业之间无偿划转资产的处理。